【裁判字號】    92,上易,2492
【裁判日期】    920930
【裁判案由】    傷害
【裁判全文】
臺灣高等法院刑事判決                          九十二年度上易字第二四九二號
    上  訴  人  臺灣板橋地方法院檢察署檢察官
    被      告  乙○○
右上訴人因被告傷害案件，不服臺灣板橋地方法院九十二年度易字第一九一五號，中
華民國九十二年七月三十日第一審判決（起訴案號：臺灣板橋地方法院檢察署九十二
年度偵字第六六一九號），提起上訴，本院判決如左：
    主  文
上訴駁回。
    事  實
一、乙○○於民國九十一年十月二十八日十四時許，在台北縣新莊市○○路四三五號
    前，因見甲○○坐於其夫陳進來之汽車上，一時氣憤，竟基於傷害人身體之犯意
    ，出手抓住甲○○之頭髮不放，致甲○○受有右額淺擦傷一‧五Ⅹ０‧一公分、
    左顳頭及瘀腫四Ⅹ四公分、左枕頭及瘀腫二Ⅹ二公分、左食指瘀腫二Ⅹ一公分之
    傷害。
二、案經甲○○訴由台北縣警察局新莊分局報請臺灣板橋地方法院檢察署偵查起訴。
    理  由
一、訊之被告乙○○否認有傷害犯行，辯稱：伊係不小心抓扯到被告之頭髮，不是故
    意抓的云云。惟查：右揭犯罪事實，業據被告於原審坦承不諱，核與告訴人甲○
    ○指訴情節相符，並有證人鄭文彬即當天到場處理之警員於偵查中證稱：「當天
    接獲報案後到場處理，看到甲○○坐在車上，乙○○用手抓住李女之頭髮不放，
    陳進來則在旁邊勸乙○○有事好好講，並欲將乙○○拉開，‧‧‧我們（指警員
    ）到場時要求乙○○將手放開時，乙○○才放手」等語；證人即被告之夫陳進來
    亦於偵查中證稱：「當天我約甲○○及其他四名朋友唱歌，我與甲○○先到，甲
    ○○在我車內等候，之後乙○○到場，即上前以雙手抓住甲○○之頭髮，我則抓
    ；復有醫院之診斷證明書一紙附卷可稽。本案事證明確，被告犯行堪予認定。
二、核被告所為，係犯刑法第二百七十七條第一項之傷害罪。
三、原審以被告罪證明確，適用刑法第二百七十七條第一項、第四十一條第一項，罰
    金罰鍰提高標準條例第一條前段、第二條規定，並審酌被告並無前科、犯罪之動
    機、目的、手段、告訴人所受傷勢，及被告犯罪後之態度等一切情狀，量處拘役
    二十日，並諭知易科罰金之折算標準。經核原判決認事用法，並無不合，量刑亦
    屬妥適。
四、檢察官循告訴人請求上訴，上訴意旨係以：「被告乙○○於民國九十一年十月二
    十八日十四許，在台北縣新莊市○○路四三五號前，基於傷害人身體之犯意，出
    手抓住告訴人甲○○之頭髮不放，致告訴人受有頭部腫脹等傷害，一星期無法進
    食、說話，聽覺亦受傷害，直至一個月後始逐漸恢復，而原審僅量處被告拘役二
    十日，似嫌過輕。」等情，指摘原判決不當，請求撤銷改判，然按刑法二百七十
    七條第一項之傷害罪，其法定刑為三年以下有期徒刑、拘役或一千元以下罰金，
    原審斟酌上開各情，量處拘役二十日，其量刑尚無不當，檢察官指摘原審量刑過
    輕，為不可採。綜上所述，檢察官上訴為無理由，應予駁回。
據上論斷，應依刑事訴訟法第三百六十八條，判決如主文。
本案經檢察官呂光華到庭執行職務。
中      華      民      國    九十二    年      九      月     三十     日
                              臺灣高等法院刑事第二十四庭
                                  審判長法  官  陳  貽  男
                                        法  官  徐  世  禎
                                        法  官  李  世  貴
右正本證明與原本無異。
不得上訴。
                                        書記官  魏  汝  萍
中      華      民      國    九十二    年      九      月     三十     日
附錄：本判決論罪科刑法條全文
刑法第二百七十七條
  傷害人之身體或健康者，處三年以下有期徒刑、拘役或一千元以下罰金。
  犯前項之罪因而致人於死者，處無期徒刑或七年以上有期徒刑；致重傷者，處三年
  以上十年以下有期徒刑。


司法院資訊處製作；財團法人民間司法改革基金會備份。
